【裁判字號】    95,上訴,88
【裁判日期】    950404
【裁判案由】    違反毒品危害防制條例
【裁判全文】
臺灣高等法院高雄分院刑事判決          95年度上訴字第88號
上  訴  人  臺灣高雄地方法院檢察署檢察官
被      告  甲○○
                   （
上列上訴人因被告違反毒品危害防制條例案件，不服臺灣高雄地
方法院94年度訴字第2998號中華民國94年12月16日第一審判決（
起訴案號：臺灣高雄地方法院檢察署94年度毒偵字第6213號），
提起上訴及移送併辦（案號：95年度毒偵字第105 號、95年度毒
偵字第495號），本院判決如下：
    主  文
原判決關於施用第一級毒品及定執行刑部分，均撤銷。
甲○○連續施用第一級毒品，累犯，處有期徒刑拾月。
    事  實
一、甲○○前於民國82年間，因違反肅清煙毒條例等案件，經法
    院判處有期徒刑5 年2 月確定，於82年12月24日入監服刑，
    嗣於84年11月30日假釋出監，詎甲○○於假釋期間又犯傷害
    等罪，經撤銷假釋，於86年4 月8 日入監執行殘刑2 年10月
    27 日 ，並合併執行另案有期徒刑1 年2 月及4 月之罪，嗣
    於90 年6月29日執行完畢。
二、甲○○另於91年間，因施用毒品案件，經送觀察勒戒及強制
    戒治後，於92年12月4 日因戒治期滿執行完畢，由台灣高雄
    地方法院檢察署檢察官，於93年1 月19日，以93年度戒毒偵
    字第40號為不起訴處分確定。詎甲○○於上開強制戒治執行
    完畢釋放後5 年內，仍不知悔改施用毒品之惡習，基於施用
    第一級毒品海洛因之概括犯意，連續於：(一)94年6 月18日，
    在高雄市○○路與五福路口之公園廁所內，以將毒品海洛因
    加水後注入注射針筒內，再施打於手臂上之方式，施用第一
    級毒品海洛因1 次，嗣於同年月19日17時45分許，在高雄市
    政府警察局新興分局自強路派出所辦公室內，經警採集尿液
    送驗後，呈嗎啡陽性反應，而查知上情。(二)94年10月18日至
    94年10月23日下午4 時20分許回溯24小時內之某時止，在高
    雄市新興區某電子遊戲場內等處，施用第一級毒品海洛因多
    次，嗣於同年月23日15時30分許，在高雄市○鎮區○○路與
    復興路口為警查獲，經採尿送驗後查知上情。(三)94年11月24
    日下午3 時10分許回溯24小時內之某時（不包括遭公權力拘
    束期間），在高雄市區某處，施用第一級毒品海洛因1 次，
    嗣於同日下午2 時30分許，在高雄市前金區○○○路與中華
    三路附近之公園為警查獲，經採尿送驗後查知上情。
二、案經高雄市政府警察局新興分局、前鎮分局移送台灣高雄地
    方法院檢察署檢察官偵查起訴及移送併辦。
    理  由
一、上揭事實，業據被告於原審及本院審理中供承不諱，且被告
    先後3 次為警所採集尿液經送驗，確呈嗎啡陽性反應，有高
    雄市立凱旋醫院濫用藥物尿液檢驗報告3 份在卷可憑，足認
    被告之自白與事實相符；又被告甲○○曾於91年間，因施用
    毒品案件，經送觀察勒戒及強制戒治後，於92年12月4 日因
    戒治期滿執行完畢，亦有台灣高等法院被告前案紀錄表1 份
    在卷可查，是被告於強制戒治執行完畢後，5 年內再犯本件
    施用第一級毒品之事證明確，其犯行堪以論定。
二、核被告所為，係犯毒品危害防制條例第10條第1 項之施用第
    一級毒品罪。被告多次施用第一級毒品，時間緊接，所犯罪
    名，犯意概括，應依連續犯論以一罪。被告持有第一級毒品
    海洛因後進而施用，其持有之低度行為，應為施用之高度行
    為所吸收，不另論罪；被告所犯事實欄二之(二)、(三)施用第一
    級毒品犯行，雖未經公訴人起訴，惟此部分與起訴部分，有
    連續犯之裁判上一罪關係，本院自得併予審判。又被告有如
    事實欄所載之前科事實，有台灣高等法院被告前案紀錄表1
    份在卷可查，其受有期徒刑之執行完畢，5 年以內再犯
    本件有期徒刑以上之罪，為累犯，應依法加重其刑。
三、原審對被告上開被訴部分，予以論罪科刑，固非無見；惟查
    被告尚犯有事實欄二之(二)、(三)施用第一級毒品犯行，此部分
    原審未及併予審判，尚有未合，公訴人上訴意旨，執此指摘
    原判決此部分不當，為有理由，應由本院將原判決關於施用
    第一級毒品及定執行刑部分，均予撤銷改判；審酌被告已有
    施用毒品前科，卻仍再犯本件施用毒品之犯行，顯見被告並
    不知悔改施用毒品之惡習，惟念及被告犯後坦承施用毒品，
    及其施用毒品之犯行，係戕害自身身體健康，並未危及他人
    ，與其他一切情狀，量處有期徒刑10月。
四、原判決對施用第二級毒品部分，已判決確定，本院不予論列
    。
據上論斷，應依刑事訴訟法第369 條第1 項前段、第364 條、第
299 條第1 項前段、毒品危害防制條例第10條第1 項，刑法第11
條前段、第56條、第47條，判決如主文。
本案經檢察官沈紹嘉到庭執行職務。
中    華    民    國    95    年    4     月    4     日
                  刑事第七庭    審判長法  官  莊飛宗
                                      法  官  黃三友
                                      法  官  黃憲文
以上正本證明與原本無異。
如不服本判決應於收受本判決後10日內向本院提出上訴書狀，其
未敘述上訴理由者，並得於提起上訴後10日內向本院補提理由書
狀（均須按他造當事人之人數附繕本）「切勿逕送上級法院」。
中    華    民    國    95    年    4     月    6     日
                                      書記官  施耀程
附錄本判決論罪科刑法條
毒品危害防制條例第10條第1項
施用第一級毒品者，處 6 月以上 5 年以下有期徒刑。


司法院資訊處製作；財團法人民間司法改革基金會備份。
